臺灣臺南地方法院刑事判決　　　　　　　94年度訴字第1062號
　　公　訴　人　臺灣臺南地方法院檢察署檢察官
　　被　　　告　甲○○
上列被告因違反毒品危害防制條例案件，經檢察官提起公訴（94
年度營毒偵字第294號），本院判決如下：
    主  文
甲○○施用第一級毒品，處有期徒刑陸月，如易科罰金，以佰
元折算壹日。
    事  實
一、甲○○前於民國九十二年間因施用第一級毒品案件，經本院
    以九十二年度毒聲字第一七三五號裁定入勒戒處所觀察、勒
    戒後，認無繼續施用之傾向，而由臺灣臺南地方法院檢察署
    檢察官以九十二年度毒偵緝字第四四五號為不起訴處分確定
    。詎其於前次觀察、勒戒執行完畢釋放後五年內，仍基於施
    用第一級毒品海洛因之犯意，於九十四年五月二十三日下午
    三時三十分許採尿往前回溯二十六小時內之某時，在不詳地
    點，施用海洛因一次。嗣於同年五月二十三日中午十二時十
    分許，因騎乘贓車（業經不起訴處分確定）行經臺南縣新營
    市○○路與長榮路口時為警查獲，經其同意採尿送驗結果，
    呈嗎啡陽性反應，始悉上情。
二、案經臺南縣警察局新營分局報請臺灣臺南地方法院檢察署檢
    察官偵查起訴。
    理  由
一、被告甲○○於警詢、偵訊及本院審理中均矢口否認上揭犯行
    ，辯稱係因吃中藥之關係云云。惟按單以酵素免疫分析法檢
    驗尿液，有可能因交叉反應，而對服用幾種其他非煙毒或甲
    基安非他命藥物者之尿液產生偽陽性反應，然若搭配薄層分
    析法，應可摒除絕大部分偽陽性問題，至於使用氣相層析質
    譜儀分析法確認，則可完全排除偽陽性之干擾，此有法務部
    調查局八十五年九月二十六日（八五）發技一字第八五一一
    四九五二號函示可參。再按海洛因係由嗎啡經化學合成而製
    得，進入人體後因代謝而分解又生成嗎啡，故施用海洛因後
    ，尿液檢驗結果仍為嗎啡反應，核屬科學上合理之現象；而
    海洛因經注射入人體後，約百分之八十於二十四小時內自尿
    液中排出，一般而言，尿液中能否檢驗出嗎啡陽性反應，與
    其投與量、投與途徑、採尿時間、個人體質及檢驗方法之靈
    敏度有關，國外曾有文獻報導注射六毫克之海洛因鹽酸鹽，
    其代謝物嗎啡之平均可檢出時限約為二十六小時，此有行政
    院衛生署藥物食品檢驗局八十一年九月八日（八一）藥檢壹
    字第八一一四八八五號函示可佐。經查，被告於九十四年五
    月二十三日下午三時三十分許經警採尿送長榮大學以酵素免
    疫分析法及氣相層析質譜儀分析法鑑驗結果，呈嗎啡陽性反
    應，有臺南縣警察局新營分局中山路派出所採取尿液名冊、
    編號對照表及長榮大學九十四年六月二十三日確認報告各一
    紙在卷可稽。依上開說明可推知，被告應係於九十四年五月
    二十三日下午三時三十分許經警採尿往前回溯二十六小時內
    之某時有施用海洛因之犯行。又被告前於九十二年間因施用
    第一級毒品案件，經本院以九十二年度毒聲字第一七三五號
    裁定入勒戒處所觀察、勒戒後，認無繼續施用之傾向，而由
    臺灣臺南地方法院檢察署檢察官以九十二年度毒偵緝字第四
    四五號為不起訴處分確定各節，有臺灣高等法院被告前案紀
    錄表、本院九十二年度毒聲字第一七三五號裁定、臺灣臺南
    地方法院檢察署檢察官九十二年度毒偵緝字第四四五號不起
    訴處分書各一份附卷足憑。被告所辯顯屬飾卸之詞，不足採
    信。本件事證明確，被告犯行堪以認定，應依法論科。
二、查海洛因係屬毒品危害防制條例第二條第二項第一款所列之
    第一級毒品，故核被告所為，係犯毒品危害防制條例第十條
    第一項之施用第一級毒品罪。被告持有第一級毒品之低度行
    為，應為施用之高度行為所吸收，不另論罪。爰審酌被告雖
    有傷害及竊盜之前科，有前揭前案紀錄表在卷可查，惟僅施
    用海洛因一次，且施用毒品係自戕身心等一切情狀，量處如
    主文所示之刑，並諭知易科罰金之折算標準。
據上論斷，應依刑事訴訟法第二百九十九條第一項前段，毒品危
害防制條例第十條第一項，刑法第十一條前段、第四十一條第一
項前段，判決如主文。
本案經檢察官乙○○到庭執行職務。
中　　華　　民　　國　　94　　年　　10　　月　　18　　日
　　　　　　　　　刑事第一庭  審判長法　官   沈揚仁
                                    法  官   洪榮家
                                    法  官   張婷妮
以上正本證明與原本無異。
如不服本判決，應於收受送達後10日內向本院提出上訴書狀（應
附繕本）。
　　　　　　　　　　　  　　　　　　書記官   陳姿利
中　　華　　民　　國　　94　　年　　10　　月　　18　　日
附錄本案論罪科刑法條
毒品危害防制條例第10條第1項
施用第一級毒品者，處6月以上5年以下有期徒刑。
